fi: Koti ja puutarha > Kotitaloustarvikkeet > Jätteiden käsittely > Jätesäiliöt ja roskakorit: Jätesäiliöt; Roskakorit
pt-BR: Casa e jardim > Suprimentos domésticos > Contenção de resíduos > Latas de lixo e cestos de lixo: Latas para lixo; Cestos de lixo
it: Casa e giardino > Forniture domestiche > Contenimento rifiuti > Cestini rifiuti/portaimmondizia: Cestini dei rifiuti; Portaimmondizia
zh-CN: 家居与园艺 > 家居用品 > 垃圾收纳 > 垃圾箱/废纸篓: 废物箱; 废纸篓
tr: Ev ve Bahçe > Ev Sarf Malzemeleri > Çöp Muhafazası > Çöp Kutu ve Sepetleri: Çöp Kutuları; Çöp Sepetleri
sk-SK: Dom a záhrada > Potreby pre domácnosť > Nakladanie s odpadom > Nádoby na odpadky a odpadkové koše: Nádoby na odpadky; Odpadkové koše
ja: ホーム・ガーデン > 日用品 > ゴミ箱用品 > ゴミ入れ・ゴミ箱: ゴミ入れ; ゴミ箱
fr: Maison et jardin > Produits ménagers > Conditionnement des déchets > Poubelles et corbeilles à déchets: Poubelles; Corbeilles à déchets
lt-LT: Namai ir sodas > Namų apyvokos reikmenys > Atliekų surinkimas > Šiukšliadėžės: Didelės šiukšliadėžės; Nedidelės šiukšliadėžės
es: Casa y jardín > Productos del hogar > Contenedores de residuos > Cubos de la basura y papeleras: Cubos de basura; Papeleras
ko: 가정/원예 용품 > 생활용품 > 폐기물 매립 > 휴지통: 쓰레기통; 망 휴지통
el: Σπίτι & κήπος > Είδη οικιακής χρήσης > Διαχείριση απορριμμάτων > Κάδοι & καλάθια απορριμμάτων: Κάδοι απορριμμάτων; Καλάθια απορριμμάτων
th: บ้านและสวน > อุปกรณ์ใช้ในบ้าน > ถังขยะ > ถังใส่ขยะ: ถังใส่ขยะ; ตะกร้าขยะ
nb: Hjem og hage > Husholdningsartikler > Avfallsoppbevaring > Søppelbøtter og -kurver: Søppelkasser; Søppelkurver
ro-RO: Casă și grădină > Produse de uz casnic > Depozitarea deșeurilor > Coșuri de gunoi și coșuri pentru hârtii: Coșuri de gunoi; Coșuri pentru hârtii
hu: Otthon és kert > Háztartási kellékek > Hulladékelszigetelés > Szemeteskukák és szemeteskosarak: Szemeteskukák; Szemeteskosarak
zh-TW: 居家和庭園 > 居家生活用品 > 垃圾桶 > 垃圾桶/垃圾籃: 垃圾丟棄桶; 廢紙簍
sl-SI: Dom in vrt > Gospodinjski pripomočki > Shranjevanje odpadkov > Smetnjaki in koši za smeti: Smetnjaki; Koši za smeti
ru: Дом и сад > Хозяйственные товары > Емкости для сбора отходов > Мусорные ведра и корзины: Мусорные ведра; Мусорные корзины
da: Hjem og have > Husholdningsartikler > Skraldopbevaring > Skraldespande og papirkurve: Skraldespande; Papirkurve
pt-PT: Casa e jardim > Artigos para o lar > Eliminação de resíduos > Caixotes e cestos do lixo: Caixotes para lixo; Cestos do lixo
hr-HR: Dom i vrt > Potrepštine za kućanstvo > Spremnici za otpad > Kante i košare za smeće: Kante za smeće; Košare za otpatke
en: Home & Garden > Household Supplies > Waste Containment > Trash Cans & Wastebaskets: Trash Cans; Wastebaskets
nl: Huis en tuin > Huishoudelijke benodigdheden > Afvalverwerking > Prullenbakken en -manden: Prullenbakken; Prullenmanden
vi: Nhà và vườn > Sản phẩm gia dụng > Đồ chứa rác > Thùng đựng rác: Thùng rác; Giỏ đựng rác
pl: Dom i ogród > Artykuły gospodarstwa domowego > Przechowywanie śmieci > Kosze na śmieci: Pojemniki na śmieci; Kosze na odpadki
cs: Dům a zahrada > Potřeby pro domácnosti > Odpadní nádoby > Popelnice a odpadkové koše: Popelnice; Odpadkové koše
de: Heim & Garten > Haushaltsbedarf > Abfallbehälter > Mülltonnen & Abfalleimer: Mülltonnen; Abfalleimer
bg-BG: Дом и градина > Битови консумативи > Ограничаване на отпадъците > Кошчета за боклук и кошчета за отпадъци: Кошчета за боклук; Кошчета за отпадъци
sv: Hem och trädgård > Hushållsutrustning > Avfallshantering > Soptunnor och papperskorgar: Sopkorgar; Papperskorgar